【裁判字號】    92,訴,1048
【裁判日期】    920910
【裁判案由】    毒品危害防制條例
【裁判全文】
臺灣臺北地方法院刑事判決                        九十二年度訴字第一０四八號
    公  訴  人  臺灣臺北地方法院檢察署檢察官
    被      告  乙○○  男  二.
    指定辯護人  本院公設辯護人唐禎琪
右列被告因違反毒品危害防制條例案件，經檢察官提起公訴（九十一年度偵字第一七
五三六號），本院判決如左：
    主  文
乙○○連續販賣第二級毒品，處有期徒刑參年捌月。扣案之第二級毒品ＭＤＡ參顆（
總毛重零點陸玖公克）、第三級毒品愷他命（Ｋｅｔａｍｉｎｅ）貳瓶（總淨重壹點
貳貳公克，各取零點零壹公克化驗，餘壹點貳公克）均沒收銷燬之。
    事  實
一、乙○○明知ＭＤＡ、愷他命（Ｋｅｔａｍｉｎｅ）分別為毒品危害防制條例所規
    範之第二級毒品及第三級毒品，均不得非法販賣，竟基於同時販賣第二級毒品Ｍ
    ＤＡ及第三級毒品愷他命以營利之概括犯意，於民國九十一年間，在不詳處所，
    向姓名年籍不詳綽號「小其」之成年男子，以每顆ＭＤＡ新台幣（下同）二百三
    十元、每瓶愷他命八百元之價格，販入數量不詳之ＭＤＡ及愷他命後，於九十一
    年五月中旬某日，在台北市○○○路與南京東路口附近之「ＦＡＮＳ  ＰＵＢ」
    ，以一千八百元之價格，販賣ＭＤＡ三顆及愷他命一瓶予甲○○，復於九十一年
    七月十五日晚間十一時許，經甲○○以電話聯絡乙○○欲以三千元之價格購買Ｍ
    ＤＡ三顆及愷他命二瓶，並約定在台北市○○○路與延吉街口附近之「四海豆漿
    店」前交易，旋於同年月十六日凌晨，甲○○在上址「四海豆漿店」前等候乙○
    ○時，為警查獲涉嫌施用毒品（另由檢察官偵辦），經警詢問甲○○後，乃循線
    於同日凌晨三時五十分許，在上址「四海豆漿店」前，查獲前來交易之乙○○，
    並扣得乙○○所有之第二級毒品ＭＤＡ三顆（總毛重零點六九公克）、第三級毒
    品愷他命二瓶（總淨重一點二二公克）。
二、案經台北市政府警察局大安分局報告台灣台北地方法院檢察署檢察官偵查起訴。
    理  由
一、訊據被告乙○○對於右揭事實，除辯稱其係幫甲○○代買毒品，第一次賣給甲○
    ○之ＭＤＡ係以一顆三百元、愷他命係以一瓶一千二百元向「阿文」購買，賣予
    甲○○並無獲利，第二次所賺的是車錢云云，餘均坦承不諱。經查：
  (一)右揭事實，業據被告於偵查中坦承：第一次賣予甲○○三顆ＭＤＡ及一瓶Ｋ他命
    ，總共賣他一千八百元，ＭＤＡ一顆賣二百五十元，三顆共七百五十元，Ｋ他命
    一瓶一千零五十元，第二次賣給他三顆ＭＤＡ，二瓶Ｋ他命，共收費三千元，還
    沒收到錢就被警察逮捕，向「小其」買ＭＤＡ一顆買進二百三十元，Ｋ他命一瓶
    八百元等語（見偵查卷第三十二頁背面、第三十三頁），於本院審理時坦承：第
    二次欲賣給甲○○三顆ＭＤＡ，二瓶Ｋ他命，共收費三千元，向「小其」買ＭＤ
    Ａ一顆二百三十元，Ｋ他命一瓶八百元等語不諱，核與證人甲○○於警訊及本院
    審理時證述購買毒品之情節相符，復有當場查獲之ＭＤＡ三顆、愷他命二瓶扣案
    可證，且經送檢驗結果，扣案之藥錠三顆（總毛重零點六九公克）檢出第二級毒
    品ＭＤＡ成分，扣案之白色粉末二瓶（總淨重一點二二公克）檢出第三級毒品Ｋ
    ｅｔａｍｉｎｅ成份，亦有台北市政府警察局鑑驗通知書各一份附卷可稽。
  (二)雖被告於本院審理時改稱第一次賣給甲○○之ＭＤＡ係以一顆三百元、愷他命係
    以一瓶一千二百元向「阿文」購買，賣予甲○○ＭＤＡ二顆及愷他命一瓶共一千
    八百元並無獲利云云。惟被告不否認偵查中筆錄之回答事項係依其供述記載，且
    於偵查中已陳明係向「小其」買ＭＤＡ一顆買進二百三十元，Ｋ他命一瓶八百元
    等語，已如前述，則其嗣後於本院改稱第一次賣予甲○○之毒品係向「阿文」購
    買云云，尚難輕信；況被告自承市價ＭＤＡ一顆二百五十元、愷他命一瓶八百元
    （見本院九十二年八月二十一日筆錄第二頁），豈有以高於市價許多之價格向「
    阿文」購買後再轉賣予甲○○之理？況被告係與甲○○於ＰＵＢ認識之初，即向
    甲○○表示其朋友在賣毒品，可以調貨，之後均是甲○○欲買毒品時才與被告聯
    絡等情，為證人甲○○供明在卷，亦為被告所不否認，足見被告與甲○○僅係毒
    品提供者與收受者之關係，並非友好之朋友，而不論販賣或轉讓毒品罪刑均甚為
    嚴重，此乃眾所週知之事實，被告與甲○○既無友好之朋友關係，豈有不求獲利
    ，無故、無償代甲○○調貨之理？顯與常情不符，是其此一辯解，顯屬事後卸責
    之詞，要難採信，其前揭於偵查中所述之事實，堪可採信。
  (三)被告係以每顆ＭＤＡ二百三十元、每瓶愷他命八百元之價格，向「小其」販入，
    第一次以每顆ＭＤＡ二百五十元、每瓶愷他命一千零五十元之價格，販賣三顆Ｍ
    ＤＡ及一瓶愷他命予甲○○，扣除成本可獲利三百十元，第二次欲以三千元價格
    販賣三顆ＭＤＡ及二瓶Ｋ他命予甲○○，扣除成本可獲利七百十元，顯見被告購
    得ＭＤＡ、愷他命，再轉售予甲○○後，均可獲得利潤，其有營利之意圖甚明，
    尚難以獲利係補貼車費、係代為調貨云云解免其責；是被告所辯，顯係卸責之詞
    ，不足採信。本件事證明確，被告犯行堪予認定。
二、查ＭＤＡ為毒品危害防制條例所規範之第二級毒品，而愷他命係於九十一年一月
    二十三日經行政院衛生署以台九十一法字第０九一０００一六０五號公告增加「
    毒品之分級及品項」部分分級及品項，增加「１９‧愷他命（ｋｅｔａｍｉｎｅ
    ）」為第三級毒品，均不得非法販賣。核被告所為，係犯毒品危害防制條例第四
    條第二項之販賣第二級毒品罪，與同條第三項之販賣第三級毒品罪（被告第二次
    販賣ＭＤＡ、愷他命予甲○○時，雖未及交付ＭＤＡ三顆、愷他命二瓶及取得價
    金，惟被告係意圖營利而販入ＭＤＡ、愷他命，雖未及賣出，仍該當於販賣第二
    、三級毒品罪）。其販賣而持有之低度行為，為販賣之高度行為所吸收，不另論
    罪。被告先後多次販賣第二級毒品、販賣第三級毒品之行為，均時間緊接，所犯
    係構成要件皆相同，顯均係基於概括之犯意為之，應分別依連續犯論以一販賣第
    二級毒品罪、販賣第三級毒品罪，並均加重其刑（其中販賣第二級毒品，法定本
    刑無期徒刑部分不加重）。被告以一行為同時販售ＭＤＡ、愷他命，係一行為觸
    犯二罪名，屬想像競合犯，應從較重之販賣第二級毒品罪處斷。被告因一時貪慾
    致罹刑章，販賣次數僅二次，利潤非鉅，綜觀被告犯罪情狀，倘處以前開罪名最
    低刑度七年有期徒刑，猶嫌過重，顯屬情輕法重，被告犯行尚有憫恕之處，爰依
    刑法第五十九條規定酌予減輕其刑，並先加後減之。爰審酌被告犯罪之動機、目
    的、手段、時間、數量、所生危害及犯罪後之態度等一切情狀，量處如主文所示
    之刑。扣案被告所有之張第二級毒品ＭＤＡ三顆（總毛重零點六九公克）、第三
    級毒品愷他命（Ｋｅｔａｍｉｎｅ）二瓶（總淨重一點二二公克，各取零點零一
    公克化驗，餘壹點二公克），係查獲之毒品，應依毒品危害防制條例第十八條前
    段均沒收銷燬之。至販賣毒品之所得，無任何具體事證可資佐憑被告就所犯販賣
    第二級毒品罪之所得尚未費失，或業經消費借貸或消費寄託等可認為該販毒等所
    得之款仍屬存在之情形，爰不併予宣告沒收，附此說明。
據上論斷，應依刑事訴訟法第二百九十九條第一項前段，毒品危害防制條例第四條第
二項、第三項、第十八條前段，刑法第十一條前段、第五十六條、第五十五條、第五
十九條，判決如主文。
本案經檢察官黃立維到庭執行職務。
中      華      民      國    九十二    年      九      月      十      日
                                      臺灣臺北地方法院刑事第七庭
                                          法  官  蕭 清 清
右正本證明與原本無異
如不服本判決應於送達後十日內向本院提出上訴狀
                                          書記官  劉 麗 英
中      華      民      國    九十二    年      九      月    二十三    日
附錄本案論罪科刑法條全文
毒品危害防制條例第四條
製造、運輸、販賣第一級毒品者，處死刑或無期徒刑；處無期徒刑者，得併科新臺幣
一千萬元以下罰金。
製造、運輸、販賣第二級毒品者，處無期徒刑或七年以上有期徒刑，得併科新臺幣七
百萬元以下罰金。
製造、運輸、販賣第三級毒品者，處五年以上有期徒刑，得併科新臺幣五百萬元以下
罰金。
製造、運輸、販賣專供製造或施用毒品之器具者，處一年以上七年以下有期徒刑，得
併科新臺幣一百萬元以下罰金。
前四項之未遂犯罰之。


司法院資訊處製作；財團法人民間司法改革基金會備份。
